# 该方案是否属于实际控制人变更

提问人：fengzhibo1124 时间：2017-06-30 17:26:59
背景： X省国资委下属企业A集团有A1上市公司，A1连续三年亏损濒临退市。X省政府拿出重组方案：将X省下属金融控股集团（该集团直接隶属X省政府）名下的B银行装入A1上市公司，同时置换出A1原来资产和负债。A1的股东将变为X省金融控股集团。 问题： 该重组是否引发“实际控制人变更”，从而被认定“借壳上市”？个人感觉都是受X省政府的控制，不属于变更的范围。

回答人：chenyiwei
根据“《首次公开发行股票并上市管理办法》第十二条"实际控制人没有发生变更"的理解和适用--证券期货法律适用意见第 1 号”：
五、因国有资产监督管理需要，国务院或者省级人民政府国有资产监督管理机构无偿划转直属国有控股企业的国有股权或者对该等企业进行重组等导致发行人控股股东发生变更的，如果符合以下情形，可视为公司控制权没有发生变更： （一）有关国有股权无偿划转或者重组等属于国有资产监督管理的整体性调整，经国务院国有资产监督管理机构或者省级人民政府按照相关程序决策通过，且发行人能够提供有关决策或者批复文件； （二）发行人与原控股股东不存在同业竞争或者大量的关联交易，不存在故意规避《首发办法》规定的其他发行条件的情形； （三）有关国有股权无偿划转或者重组等对发行人的经营管理层、主营业务和独立性没有重大不利影响。 按照国有资产监督管理的整体性调整，国务院国有资产监督管理机构直属国有企业与地方国有企业之间无偿划转国有股权或者重组等导致发行人控股股东发生变更的，比照前款规定执行，但是应当经国务院国有资产监督管理机构批准并提交相关批复文件。 不属于前两款规定情形的国有股权无偿划转或者重组等导致发行人控股股东发生变更的，视为公司控制权发生变更。
个人理解，主帖所述情况很可能会被认定为实际控制人发生变更。首先并非“国有资产监督管理的整体性调整”。其次上市公司业务发生根本变化，不符合“有关国有股权无偿划转或者重组等对发行人的经营管理层、主营业务和独立性没有重大不利影响”的条件。